【裁判字號】    99,易,97
【裁判日期】    990210
【裁判案由】    竊盜
【裁判全文】
臺灣臺北地方法院刑事判決                99年度易字第97號
公  訴  人  臺灣臺北地方法院檢察署檢察官
被      告  丙○○
            甲○○
上列被告等因竊盜案件，經檢察官提起公訴（98年度偵字第
29220號），因被告等於準備程序進行中，就被訴事實為有罪之
陳述，經本院告知簡式審判程序意旨，並聽取公訴人及被告等之
意見後，本院裁定依簡式審判程序審理，判決如下：
    主  文
丙○○、甲○○共同結夥三人以上攜帶凶器竊盜，均累犯，各處
有期徒刑捌月。扣案之油壓剪壹支沒收。
    事  實
一、甲○○於民國92年間因毒品案件，經臺灣高等法院以94年度
    上訴字第340號判處有期徒刑8月確定，復於94年間因毒品案
    件，經臺灣士林地方法院以93年度易字第963號判處有期徒
    刑8月確定，前開2罪合併應執行有期徒刑1年1月，而於94年
    12月13日執行完畢出監；於95年間，又因詐欺案件，經本院
    以96年度易字第2147號判處有期徒刑7月，並減刑為3月15日
    確定，另因毒品案件，經本院以97年度易字第164號判處有
    期徒刑6月確定，前開2罪接續執行，於97年12月29日執行完
    畢出監。
二、丙○○於94年間，因竊盜案件，經臺灣基隆地方法院以94年
    度易字第452號判處有期徒刑8月確定；嗣因毒品案件，經同
    院以94年度訴字第974號判處有期徒刑1年及6月，應執行有
    期徒刑1年4月確定，前開3罪合併應執行有期徒刑2年；於95
    年間，又因毒品案件，經同院判處有期徒刑1年1月、7月，
    合併應執行有期徒刑1年5月確定；又因竊盜案件，經同院以
    95年度易字第187號判處有期徒刑8月確定，前開3罪合併應
    執行有期徒刑2年；嗣於96年間，前開6罪均經減刑二分之一
    ，合併應執行有期徒刑2年，而於97年6月22日執行完畢出監
    。
三、詎渠等猶不知悔改，與綽號「小賴」真實姓名年籍不詳之成
    年男子基於共同意圖為自己不法所有之犯意聯絡，於98年9
    月3日，先由丙○○向不知情之俞一統商借號碼為8153-KD號
    之自小客車，再由丙○○駕駛前開自小客車前往臺北市○○
    區○○路與忠孝東路路口搭載「小賴」及甲○○，而於98年
    9  月4日5時許，至位於臺北市○○區○○路116號之工地，
    小賴並攜帶其所有客觀上可供作為兇器之油壓剪1把，共同
    進入前開工地內，嗣見工地內已有成捆之電纜線，遂由「小
    賴」、甲○○徒手竊取該工地水電承包商乙○○之電纜線8
    捆（總價值約為新臺幣48000元），後得手，將之搬運至
    8153- KD號自小客車旁，再由丙○○搬運至自小客車內放置
    。嗣於同日6時許，經巡邏員警在臺北市○○區○○路112巷
    口當場查獲丙○○，甲○○、「小賴」則趁機逃逸，並扣得
    油壓剪1把，而獲悉上情。
二、案經臺北市政府警察局中山分局報告臺灣臺北地方法院檢察
    署檢察官偵查起訴。
    理  由
一、本件被告丙○○、甲○○所犯係死刑、無期徒刑、最輕本刑
    為3年以上有期徒刑以外之罪，其於準備程序中就被訴事實
    為有罪之陳述，經本院告知簡式審判程序之旨，並聽取公訴
    人及被告之意見後，認無不得或不宜改依簡式審判程序進行
    之情事，爰依刑事訴訟法第273條之1第1項規定，裁定改依
    簡式審判程序審理，合先敘明。
二、前揭事實，業據被告丙○○迭於警詢中、偵查中及本院審理
    時坦承不諱，被告甲○○則於偵查中及本院審理時坦承不諱
    （見偵卷第第13-18頁、第72-73頁、第81-82頁、第90-91頁
    、第93-95頁、本院卷99年2月5日準備程序筆錄），復有證
    人乙○○、俞一統於警詢中之證詞、車籍資料基本資料詳細
    畫面、臺北市政府警察局中山分局搜索扣押筆錄、扣押物品
    目錄表、贓物認領保管單、現場照片2紙、臺灣臺北地方法
    院檢察署98年度紅保管字第900號保管單等在卷可稽，足堪
    認定被告二人前開自白與事實相符，應值採信。本案事證明
    確，被告等之竊盜犯行洵堪認定，應依法論科。
三、按刑法第321條第1項第3款之攜帶兇器竊盜罪，係以行為人
    攜帶兇器竊盜為其加重條件，此所謂兇器，其種類並無限制
    ，凡客觀上足對人之生命、身體、安全構成威脅，具有危險
    性之兇器均屬之，且祇須行竊時攜帶此種具有危險性之兇器
    為已足，並不以攜帶之初有行兇之意圖為必要；亦即行為人
    攜帶兇器有行兇之可能，客觀上具有危險性，即為已足，至
    其主觀上有無持以行兇或反抗之意思，尚非所問（最高法院
    79年臺上字第5253號判例意旨及同院74年度第3次刑事庭會
    議決議意旨參照）。查本件被告等行竊時所攜帶之油壓剪一
    般均係以金屬材質製成，且其質地堅硬銳利，客觀上足以對
    於他人之生命、身體構成威脅而具有危險性，自屬刑法所謂
    兇器甚明。被告二人與成年之「小賴」，共同攜帶客觀上足
    以傷害人之生命、身體之兇器前往被害人之工地行竊，核渠
    等所為均係犯刑法第321條第1項第3款、第4款之加重竊盜罪
    。被告二人與「小賴」就本案犯行，有犯意聯絡及行為分擔
    ，均應依刑法第28條之規定，論以共同正犯。被告二人有如
    犯罪事實欄所載之前案紀錄，此有臺灣高等法院被告前案紀
    錄表2份在卷可按，被告等於受有期徒刑之執行完畢後，5
    年以內故意再犯有期徒刑以上之罪，均為累犯，均應依刑法
    第47條第1項規定加重其刑。爰審酌被告等既有如犯罪事實
    欄所載之前科紀錄，素行非佳，渠等二人均甫於97年間出獄
    ，猶不思警惕之心，以正當途徑謀取金錢，竟再次犯本件竊
    盜罪，惟念及被告等犯後坦承犯行，犯後態度尚稱良好，而
    竊得之電纜線均已由被害人乙○○領回，犯罪後所生之損害
    程度非重，暨被告犯罪之手段、智識程度等一切情狀，分別
    量處如主文所示之刑。
四、按共同正犯因相互間利用他人之行為，以遂行其犯意之實現
    ，本於責任共同原則，有關沒收部分，對於共犯間供犯罪所
    用之物，自均應為沒收之諭知（最高法院92年度臺上字第70
    50號判決意旨可資參照）。查被告等為上開加重竊盜犯行所
    攜帶之油壓剪1支，係共犯「小賴」所有，且係供犯本案犯
    罪所用之物等情，業據被告等供承明確，是上開油壓剪應依
    刑法第38條第1項第2款之規定諭知沒收。
五、據上論斷，應依刑事訴訟法第273條之1第1項、第284條之1
    、第299條第1項前段，刑法第321條第1項第3款、第4款、第
    28條、第47條第1項、第38條第1項第2款，判決如主文。
本案經檢察官李彥霖到庭執行職務。
中    華    民    國    99    年    2    月    10    日
                  刑事第十七庭  法  官  楊雅清
上正本證明與原本無異。
如不服本判決應於收受送達後10日內向本院提出上訴書狀，並應
敘述具體理由；其未敘述上訴理由者，應於上訴期間屆滿後20日
內向本院補提理由書（均須按他造當事人之人數附繕本）「切勿
逕送上級法院」。告訴人或被害人如對於本判決不服者，應具備
理由請求檢察官上訴，其上訴期間之計算係以檢察官收受判決正
本之日期為準。
                                書記官  吳俊龍
中    華    民    國    99    年    2     月    10    日
附錄本案論罪科刑法條全文：
中華民國刑法第321條
（加重竊盜罪）
犯竊盜罪而有左列情形之一者，處 6 月以上、 5 年以下有期徒
刑：
一、於夜間侵入住宅或有人居住之建築物、船艦或隱匿其內而犯
    之者。
二、毀越門扇、牆垣或其他安全設備而犯之者。
三、攜帶兇器而犯之者。
四、結夥三人以上而犯之者。
五、乘火災、水災或其他災害之際而犯之者。
六、在車站或埠頭而犯之者。
前項之未遂犯罰之。

司法院資訊處製作；財團法人民間司法改革基金會備份。
